# 专利申请费,代理费一定要资本化吗?

提问人：jiuzhouhaotian 时间：2010-11-03 18:33:57
请教: 2010年申请一项专利，其研发费用已经在 2008 年、 2009 年费用化成了，按准则要求， 2010 年不再进行会计调整予以资本化。
2010 年申请专利过程中发生专利申请费,代理费 5 万元，这部分费用是费用化，还是资本化？能把金额较小作为费用化的理由吗？
假如 2010 年这个别项目还有研发费用发生，假设 100 万元，这时候专利申请费，代理费 5 万元，是否一起资本化？
谢谢。

回答人：chenyiwei
如果注册费、代理费等金额很小的，可基于重要性原则简化处理。 2010 年继续发生符合资本化条件的开发支出的，注册费和代理费应一并资本化。